【裁判字號】    99,易,2280
【裁判日期】    991018
【裁判案由】    竊盜
【裁判全文】
臺灣臺北地方法院刑事判決            99年度易字第2280號
公  訴  人  臺灣臺北地方法院檢察署檢察官
被      告  甲○○
上列被告因竊盜案件，經檢察官提起公訴（99年度偵字第16898
號），被告於本院準備程序中就被訴事實為有罪之陳述，經告以
簡式審判程序意旨，並聽取公訴人及被告意見後，經本院裁定進
行簡式審判程序，判決如下：
    主  文
甲○○攜帶兇器竊盜，累犯，處有期徒刑拾月。一字起子壹支沒
收。
    事 實
一、甲○○前於民國98年間因竊盜案件，經臺灣板橋地方法院以
    98年度易字第225 號判處有期徒刑8 月、8 月，應執行有期
    徒刑1 年1 月確定，甫於民國99年1 月24日執行完畢。詎其
    猶不知悔改，竟意圖為自己不法之所有，於99年4 月15日20
    時30分許，在臺北市大安區○○○路○段39巷內，持其所有
    客觀上足為兇器之一字起子，破壞乙○○所有車牌號碼
    6D-4989號自小客車車窗後（毀損部分未經告訴），竊取車
    內擺放之零錢新臺幣（下同）300元、香水1瓶、音樂CD片10
    幾片、ET C機台（機台序號：040700DC8B3120A0DCA8508）1
    台等物得手。嗣因甲○○另涉其他竊盜案件，經警提訊調查
    時，方帶同員警起獲上揭ETC機台，而循線查知上情。
二、案經乙○○訴由臺北市政府警察局大安分局報請臺灣臺北地
    方法院檢察署檢察官偵查起訴。
    理 由
壹、程序部分
    本件係經被告甲○○於本院審理時就被訴事實為有罪之陳述
    ，而經本院裁定以簡式審判程序加以審理，則依據刑事訴訟
    法第273條之2、第159條第2項之規定，不適用傳聞法則有關
    限制證據能力之相關規定，合先敘明。
貳、實體部分
一、上揭犯罪事實，業據被告於偵查中、本院審理時皆坦承不諱
    ，(見臺灣臺北地方法院檢察署99年度偵字第16898號卷，下
    稱偵查卷，第38-39頁及本院卷第19反面-20頁），核與告訴
    人乙○○於警詢時指訴之情節相符（見偵查卷第6-7 頁），
    並有臺北市政府警察局大安分局物品發還領據、交通部臺灣
    區○道○○○路局 99年6月30日業字第0990021004號函及所
    附遠通電收股份有限公司函、扣案贓證物照片（見偵查卷第
    9-12、16頁）附卷可參，足認被告上揭任意性自白與事實相
    符，應可採信。本件事證明確，被告竊盜犯行堪以認定，應
    依法論科。
二、按刑法第 321條第1項第3款之攜帶兇器竊盜罪，係以行為人
    攜帶兇器竊盜為其加重條件，此所謂兇器，其種類並無限制
    ，凡客觀上足對人之生命、身體、安全構成威脅，具有危險
    性之器械均屬之，且只需行竊時攜帶此種具有危險性之器械
    為已足，並不以攜帶之初有行兇之意圖為必要，亦即行為人
    攜帶兇器有行兇之可能，客觀上具有危險性，即為已足，至
    其主觀上有無持以行兇或反抗之意思，尚非所問（最高法院
    79年台上第5253號判例、74年度第 3次刑事庭會議決議意旨
    可資參照）。查被告於前揭時、地行竊時所攜帶之一字起子
    1 支，雖未扣案，惟該等工具既能毀壞堅固車窗玻璃，其質
    地必均屬堅硬，客觀上顯足以對於他人之生命、身體構成威
    脅而具有危險性，屬刑法所謂兇器甚明。核被告所為，係犯
    刑法第321條第1項第3 款之攜帶兇器竊盜罪。又被告有如事
    實欄所載之科刑及刑之執行紀錄，有臺灣高等法院被告前案
    紀錄表在卷可稽，其於有期徒刑執行完畢後，5 年內故意再
    犯本案有期徒刑以上之罪，為累犯，應依刑法第47條第1 項
    ，加重其刑。爰審酌被告前已有多項竊盜前科，素行不佳，
    ，有上開前案紀錄表附卷可參，猶不知悔改，正值壯年，不
    思以正途獲取財物，竟攜帶兇器行竊，危害社會治安，實非
    可取，惟念及其犯後坦承犯行，態度尚佳，所竊取之ETC 機
    台（機台序號：040700DC8B3120 A0D CA8508 ）已交由告訴
    人領回，惟迄未賠償告訴人其他損害等一切情狀，量處如主
    文所示之刑。另一字起子1 支，為被告所有，供犯罪所用之
    物，業據被告供承明確，雖未經扣案，然無證據證明其業亦
    滅失，併予宣告沒收。
據上論斷，應依刑事訴訟法第273條之1第1項、第284條之1、第
299 條第1 項前段，刑法第321 條第1 項第3 款、第47條第1 項
、第38條第1 項第2 款，判決如主文。
本案經檢察官高一書到庭執行職務
中    華    民    國    99    年    10    月    18    日
                  刑事第八庭  法  官  陳雯珊
上正本證明與原本無異。
如不服本判決應於收受送達後10日內向本院提出上訴書狀，並應
敘述具體理由；其未敘述上訴理由者，應於上訴期間屆滿後20日
內向本院補提理由書（均須按他造當事人之人數附繕本）「切勿
逕送上級法院」。告訴人或被害人如對於本判決不服者，應具備
理由請求檢察官上訴，其上訴期間之計算係以檢察官收受判決正
本之日期為準。
                              書記官  馬正道
中    華    民    國    99    年    10    月    18    日
附錄本案論罪科刑法條全文 :
中華民國刑法第321 條
（加重竊盜罪）
犯竊盜罪而有左列情形之一者，處6 月以上、5 年以下有期徒刑
：
一、於夜間侵入住宅或有人居住之建築物、船艦或隱匿其內而犯
    之者。
二、毀越門扇、牆垣或其他安全設備而犯之者。
三、攜帶兇器而犯之者。
四、結夥三人以上而犯之者。
五、乘火災、水災或其他災害之際而犯之者。
六、在車站或埠頭而犯之者。
前項之未遂犯罰之。

司法院資訊處製作；財團法人民間司法改革基金會備份。
